【裁判字號】    98,易,231
【裁判日期】    981020
【裁判案由】    竊盜
【裁判全文】
臺灣屏東地方法院刑事判決               98年度易字第231號
公  訴  人  臺灣屏東地方法院檢察署檢察官
被      告  乙○○
                    現在臺灣屏東監獄竹田分監執行中
上列被告因竊盜案件，經檢察官提起公訴（98年度偵字第285 號
），本院判決如下：
    主  文
乙○○共同竊盜，處有期徒刑月，如易科罰金，以新臺幣壹仟
元折算壹日。
    事  實
一、乙○○與丙○○（業經本院判決有罪確定）共同基於意圖為
    自己不法所有之犯意聯絡，於民國97年10月20日16時許，至
    位於屏東縣佳冬鄉○○村○○路38號之「無極聖始宮」，趁
    無人注意之際，由乙○○把風，丙○○則徒手竊取丁○○所
    有之金牌2 面（各重約3 錢，共約值新臺幣﹝下同﹞25,000
    元），得手後，乙○○與丙○○乃將竊得之金牌，一同攜往
    由不知情之甲○○所經營設於屏東縣潮州鎮○○路2-1 號之
    金寶城銀樓變賣，得款12,150元，二人朋分花用殆盡，嗣於
    97年11月30日經警據報調閱「無極聖始宮」之監視畫面，循
    線查知丙○○涉案，並通知丙○○到案說明，丙○○乃供出
    上情始查獲乙○○。
二、案經丁○○訴由屏東縣政府警察局枋寮分局報請臺灣屏東地
    方法院檢察署檢察官偵查起訴。
    理  由
一、按被告以外之人於偵查中向檢察官所為之陳述，除顯有不可
    信之情況外，得為證據，刑事訴訟法第159 條之1 第2 項定
    有明文，本件證人即共犯丙○○於偵查中向檢察官所為之陳
    述，雖屬傳聞證據，惟現階段刑事訴訟法規定，檢察官代表
    國家偵查犯罪、實施公訴，依法有訊問被告、證人及鑑定人
    之權，實務運作時，檢察官於偵查中向被告以外之人所取得
    之陳述，原則上均能遵守法律規定，不致違法取供，其可信
    度極高，且被告乙○○並未提出有何顯不可信之情形，是證
    人丙○○於偵查中之證言，自得為證據。又證人丙○○、甲○○於警詢時之證述，其性質雖亦屬傳聞證據，且查無符合
    刑事訴訟法第159 條之1 至之4 之情形，惟渠等所為之上開
    證述，業經本院於審判程序時予以提示並告以要旨，且各經
    檢察官、被告表示意見，當事人已知上述筆錄乃傳聞證據，
    均未於言詞辯論終結前對該筆錄內容異議，本院審酌該書面
    陳述作成之情況，未見有何不適當之情形，故其所為之上開
    證述，依刑事訴訟法第159 條之5 之規定，得為證據。
二、訊據被告乙○○固坦承於上揭時間與丙○○共同前往「無極
    聖始宮」，及持上開金牌賣與甲○○之事實，惟矢口否認有
    為竊盜之犯行，辯稱：伊不知道丙○○偷金牌，也沒有拿到
    錢云云。經查，上揭被告乙○○與丙○○於97年10月20日16
    時許，至位於屏東縣佳冬鄉○○村○○路38號之「無極聖始
    宮」竊取金牌得手後變賣金錢之事實，業據證人丙○○於偵
    查中結證稱：起訴書附表編號1 的部分是伊與乙○○一起做
    ，伊拿了2,000 元給她，是渠等一起去賣的，伊與乙○○賣
    時，是以乙○○的身份證去賣的，因為當時伊沒有身份證等
    語（見98年度偵字第285 號卷第10頁），核與其於警詢時證
    稱：伊於97年10月20日16時許，假意至屏東縣佳冬鄉○○村
    ○○路38號的無極聖始宮參拜，趁無極聖始宮的人不注意時
    ，徒手竊取掛在神明神像上之金牌，伊是與乙○○共同竊取
    的，是伊動手行竊，由乙○○把風，共竊取2 面金牌，竊取
    之金牌拿去潮州鎮金寶城銀樓變賣得款12,150元，伊當時是
    與乙○○一同前往，是以乙○○的名義去變賣的，伊當時有
    拿2,000 元給乙○○，其餘的歸伊所有，竊取該2 面金牌是
    伊與乙○○合議的等語（見枋警偵字第0970017296號卷第21
    、22頁）相符，並與證人丁○○於警詢所證金牌失竊之情；
    證人甲○○於警詢時、本院審理時所證被告乙○○持金牌變
    賣之情一致，復有飾金買進日記簿、監視錄影擷取畫面及照
    片數幀附卷可稽，且丙○○已坦承全部犯行，顯見其非為脫
    免罪責而誣攀被告乙○○，參以被告乙○○已自承確將本件
    竊得之金牌變賣，並向證人甲○○自稱該金牌係其所有而隱
    匿實情等事實，均足認證人丙○○所述應與事實相符而可採
    信，被告乙○○所辯顯係卸責之詞，不足採信，本件事證明
    確，被告乙○○犯行洵堪認定。
三、核被告乙○○所為，係犯刑法第320 條第1 項之竊盜。被告
    乙○○與丙○○就本件犯行間，互有犯意聯絡及行為分擔，
    應論以共同正犯。爰審酌被告乙○○不思正途營生，竟貪圖
    小利而為本件竊盜犯行，犯後復空言狡飾態度不佳，及其犯
    罪目的、手段、犯罪所生危害等一切情狀，量處如主文所示
    之刑，並諭知易科罰金之折算標準，以資懲儆。
據上論斷，應依刑事訴訟法第299 條第1 項前段，刑法第28條、
第320 條第1 項、第41條第1 項前段，刑法施行法第1 條之1，
判決如主文。
本案經檢察官任亭到庭執行職務。
中    華    民    國    98    年    10    月    20    日
                  刑事第五庭    法  官  林家聖
以上正本證明與原本無異。
如不服本判決應於收受判決後10日內向本院提出上訴書狀，並應
敘述具體理由；其未敘述上訴理由者，應於上訴期間屆滿後20日
內向本院補提理由書（均須按他造當事人之人數附繕本）「切勿
逕送上級法院」。
中    華    民    國    98    年    10    月    20    日
                                書記官  陳蓉柔
附錄本案論罪科刑法條全文：
刑法第320 條第1 項
意圖為自己或第三人不法之所有，而竊取他人之動產者，為竊盜
罪，處5 年以下有期徒刑、拘役或500 元以下罰金。


司法院資訊處製作；財團法人民間司法改革基金會備份。
